# 固定资产投资急急急！

提问人：15228007775 时间：2017-03-28 08:54:36
公司股东以固定资产和无形资产作为对公司的入资，公司注册资金 500 万，在将这 2 项资产投入我公司时并未进行评估，现依照双方股东的数据作为资产核算超过了注册资本金了，请问怎么处理？

回答人：chenyiwei
根据《公司法》规定，非货币资产出资必须经过评估，如果没有经过评估则构成瑕疵。 建议尽快安排以原出资日为基准日，对出资资产由有资格的评估机构进行评估。如果评估值小于对应的作价金额，则应要求缴纳该实物出资的股东予以补足。另外，如果未经过评估，则被投资企业对这些资产按账面价值入账也不符合存货、固定资产等准则对资产初始计量的规定，应予以更正。